Config:
  hfst:
    Gen: ../../../src/generator-gt-norm.hfst
    Morph: ../../../src/analyser-gt-norm.hfst
  xerox:
    Gen: ../../../src/generator-gt-norm.xfst
    Morph: ../../../src/analyser-gt-norm.xfst
    App: lookup

Tests:
  
  Verb - pimamon - adsf : #  VII2on acc. Wolvengrey p. 394
  
     pimamon+V+II+Ind+Prs+3Sg: pimamon
     pimamon+V+II+Ind+Prs+3Pl: pimamonwa
     pimamon+V+II+Ind+Prs+4Sg: pimamoniyiw
     pimamon+V+II+Ind+Prs+4Pl: pimamoniyiwa

     pimamon+V+II+Ind+Prt+3Sg: [kîpimamon, kî-pimamon]
     pimamon+V+II+Ind+Prt+3Pl: [kîpimamonwa, kî-pimamonwa]
     pimamon+V+II+Ind+Prt+4Sg: [kîpimamoniyiw, kî-pimamoniyiw]
     pimamon+V+II+Ind+Prt+4Pl: [kîpimamoniyiwa, kî-pimamoniyiwa]

     pimamon+V+II+Cnj+Prs+3Sg: [êpimamok, ê-pimamok]
     pimamon+V+II+Cnj+Prs+3Pl: [êpimamoki, ê-pimamoki]
     pimamon+V+II+Cnj+Prs+4Sg: [êpimamoniyik, ê-pimamoniyik]
     pimamon+V+II+Cnj+Prs+4Pl: [êpimamoniyiki, ê-pimamoniyiki]

     pimamon+V+II+Cnj+Prt+3Sg: [êkîpimamok, ê-kî-pimamok]
     pimamon+V+II+Cnj+Prt+3Pl: [êkîpimamoki, ê-kî-pimamoki]
     pimamon+V+II+Cnj+Prt+4Sg: [êkîpimamoniyik,  ê-kî-pimamoniyik]
     pimamon+V+II+Cnj+Prt+4Pl: [êkîpimamoniyiki, ê-kî-pimamoniyiki]

